【裁判字號】    97,交聲,267
【裁判日期】    971128
【裁判案由】    違反道路交通管理處罰條例
【裁判全文】
臺灣宜蘭地方法院交通事件裁定         97年度交聲字第267號
移
異  議  人
即受處分人  甲○○
上列受處分人因違反道路交通管理處罰條例案件，對於交通部公
路總局臺北區監理所宜蘭監理站於民國97年9月5日所為之處分（
原處分案號：宜監字第裁43-Z00000000號）聲明異議，本院裁定
如下：
      主  文
異議駁回。
      理  由
一、按汽車行駛高速公路，應依速限標誌指示，高速公路交通管
    制規則第5條第1項前段定有明文。又按汽車行駛於高速公路
    不遵使用限制、禁止、行車管制及管理事項之管制規則而有
    行車速度超過規定之最高速限者，處汽車駕駛人新臺幣（下
    同）3,000元以上6,000元以下罰鍰，道路交通管理處罰條例
    第33條第1項第1款定有明文，而汽車駕駛人駕駛汽車違反道
    路交通管理處罰條例第33條第1項規定者，除應依該條所規
    定之罰鍰處罰外，併予記違規點數1點，道路交通管理處罰
    條例第63條第1項第1款亦有明文。
二、本件受處分人即異議人甲○○駕駛車牌號碼526-AK號營業貨
    運曳引車，於民國97年7月3日中午12時38分許，沿國道3號
    高速公路由南往北方向行駛，行經國道3號北上92公里處時
    （該路段20公噸以上之車最高時速為每小時90公里），超速
    以時速102公里之速度行駛，經警攔停舉發，以受處分人有
    違反道路交通管理處罰條例第33條第1項第1款之違規而掣單
    舉發。嗣因受處分人於舉發通知單上所載應到案日期前向原
    處分機關提出申訴，經原處分機關函請原舉發單位調查結果
    ，仍認受處分人有上開超速行駛之違規行為，原處分機關乃
    於97年9月5日依道路交通管理處罰條例第33條第1項第1款、
    第63條（漏載第1項第1款）及違反道路交通管理事件統一裁
    罰標準表之規定裁處罰鍰3,500元併記違規點數1點。
三、訊據受處分人固不否認有於上開時間於國道3號高速公路速
    限90公里之路段，駕駛車牌號碼526-AK號營業貨運曳引車行
    駛等情，惟矢口否認有何違規之行為，辯稱：並未超過100
    公里，儀器有誤差值，依其行車紀錄器只有90公里上下而已
    云云。經查，受處分人所有之汽車於前揭時、地超速違規經
    警舉發等情，業經證人即當日舉發之警員周賢文到庭具結證
    稱：「我們是以雷射槍對單一車輛進行測速，對準車輛就可
    以測量出該車車速，大型車的速限是90公里，如果超過100
    公里我們就會舉發，當時異議人車輛速度102公里，我們是
    現場以雷射槍舉發的，我們有當場讓行為人看我們測得的結
    果，且雷射槍有經過檢驗合格」等語明確（見本院卷第33頁
    筆錄），並有雷射測速儀檢定合格證書在卷可稽，顯見當時
    證人係以檢驗合格之雷射槍對單一車輛進行測速而測得受處
    分人之車輛有超速之情形無誤。而受處分人雖提出其車輛之
    行車紀錄器為據，然依受處分人所提出之行車紀錄器上之記
    載觀之，於該日中午12時半許，該行車紀錄器上之紀錄亦有
    多次有些許超過速度100公里標示之情形，核與證人測得其
    速度為102公里之情形相符，故堪認受處分人當時確有以時
    速102公里超速行駛之情形無誤，受處分人上開辯解，尚屬
    無據。
四、綜上所述，受處分人駕駛前揭汽車於上開時、地違規超速之
    行為，事證明確，原處分機關依道路交通管理處罰條例第33
    條第1項第1款、第63條及違反道路交通管理事件統一裁罰基
    準表規定，裁處受處分人罰鍰3,000元併記違規點數1點，核
    無違誤，本件受處分人之異議無理由，應予駁回。
據上論斷，應依道路交通案件處理辦法第19條，裁定如主文。
中    華    民    國    97    年    11    月    28    日
                  交通法庭法  官  鄭貽馨
以上正本證明與原本無異。
如不服本裁定，應於裁定送達後5日內，向本院提出抗告狀。（
應附繕本）
                          書記官  林嘉萍
中    華    民    國    97    年    12    月    1     日


司法院資訊處製作；財團法人民間司法改革基金會備份。
